臺灣嘉義地方法院刑事裁定　　　　　　 100年度撤緩字第57號
聲　請　人　臺灣嘉義地方法院檢察署檢察官
受　刑　人　鍾堂春
上列聲請人因受刑人過失致死案件（臺灣苗栗地方法院98年度交
訴字第7 號），聲請撤銷緩刑之宣告（100 年度執緩助字第21號
），本院裁定如下：
    主  文
鍾堂春之緩刑宣告撤銷。
    理  由
一、聲請意旨略以：受刑人鍾堂春因過失致死等案件，經臺灣苗
    栗地方法院於民國98年4 月27日，以98年度交訴字第7 號判
    決處應執行有期徒刑1 年4 月，緩刑5 年，於98年4 月27日
    確定。查該受刑人不顧念交通事故肇事之前科，竟於緩刑期
    內之99 年10 月24日另犯酒醉駕駛公共危險罪，經臺灣雲林
    地方法院以99年度虎交簡字第99號判處有期徒刑6 月，於10
    0 年1 月17日確定在案（現由臺灣雲林地方法院檢察署以10
    0 年度執字第321 號囑託臺灣嘉義地方法院檢察署以100 年
    度執助字第342 號執行中），復查該受刑人猶不知悔改，卻
    仍於100 年3 月13日之緩刑期內另犯同一類刑之酒醉駕駛公
    共危險罪，亦於100 年4 月25日偵結在案（現由臺灣雲林地
    方法院以100 年度虎交簡字第57號審理中）；再查本件附條
    件緩刑案件前已命受刑人按照臺灣苗栗地方法院98年度交訴
    字第7 號判決意旨與調解筆錄所載賠償被害人家屬及陳淑鈴
    等人共270 萬元（含強制汽車責任險新臺幣─下同─150 萬
    元已受領），如一期未己付視為全部到期；然查該受刑人自
    98年4 月6 日迄100 年5 月份之賠償情形不穩定，動輒短缺
    少付，近期更有整月未給付狀況，應視為全部到期，且可確
    定受刑人無力一次全部付清。受刑人不知悛悔、法治觀念淡
    薄，缺乏悔過遷善，顯有再犯之虞，足認原宣告之緩刑難收
    其預期之效果，有執行刑罰之必要，依刑法第75條之1 第1
    項第1 、4 款規定，得撤銷其緩刑之宣告，爰依刑事訴訟法
    第476 條之規定聲請裁定等語。
二、按受緩刑之宣告於緩刑期內因故意犯他罪，而在緩刑期內受
    得易科罰金之有期徒刑、拘役或罰金之宣告確定，足認原宣
    告之緩刑難受其預期效果，而有執行刑罰之必要者，得撤銷
    其宣告；又前項撤銷之聲請，於判決確定後6 月以內為之，
    刑法第75條之1 第1 項第2 款及第2 項分別定有明文。
三、經查：
(一)、受刑人前於97年間因過失致死及肇事逃逸公共危險等案件，
    經臺灣苗栗地方法院於98年4 月27日以98年度交訴字第7 號
    判決判處應執行有期徒刑1 年4 月，緩刑5 年確定在案。惟
    其竟於緩刑期內即99年10月24日再犯酒醉駕車公共危險罪，
    經臺灣雲林地方法院於100 年1 月17日以99年度虎交簡字第
    99號判決判處有期徒刑6 月確定；又於100 年3 月13日，因
    酒罪駕車之公共危險案件，經臺灣雲林地方法院於100 年5
    月16日以100 年度虎交簡字第57號判決判處有期徒刑6 月（
    尚未確定）等情，有上開判決書3 份、臺灣高等法院被告前
    案紀錄表1 份在卷可稽。是以，被告於緩刑期內故意再犯罪
    ，而在緩刑期內受6 月以下有期徒刑之宣告確定之情，應可
    認定。
(二)、因受刑人前後二案（即臺灣苗栗地方法院98年度交訴字第7
    號及臺灣雲林地方法院99年度虎交簡字第99號案件）之犯行
    均係因違反道路交通之法定義務致生公共危險，其二案之犯
    罪性質相近，其後又因公共危險案件，經臺灣雲林地方法院
    以100 年度虎交簡字第57號判決判處有期徒刑6 月，受刑人
    經臺灣苗栗地方法院於98年度交訴字第7 號案件為緩刑5 年
    之宣告後，猶不知警惕，二度酒醉駕車而違犯公共危險案件
    ，顯見其法治觀念薄弱，自省能力不足，且漠視使用道路之
    人、車安全，堪認其確未能藉由前開緩刑宣告以達成自我警
    惕之效果，而有執行刑罰之必要，是依刑法第75條之1 第1
    項第2 款之規定，自應撤銷其緩刑宣告，聲請人此部分之請
    求有理由。
四、又受緩刑之宣告，違反第74條第2 項第1 款至第8 款所定負
    擔情節重大者，足認原宣告之緩刑難收其預期效果，而有執
    行刑罰之必要者，得撤銷其宣告，此觀刑法第75條之1 第1
    項第4 款規定甚明。考其立法意旨以，修正條文第74條第2
    項增列法院於緩刑期間內，得命犯罪行為人於緩刑期內應遵
    守之事項（例如向被害人支付相當數額、向公庫支付一定之
    金額、接受精神、心理輔導、提供義務勞務或其他為預防再
    犯之事項），明定違反該條所定事項情節重大者，得撤銷其
    緩刑宣告，以期週延。至所謂「情節重大」係指：受判決人
    顯有履行負擔之可能，而隱匿或處分其財產、故意不履行、
    無正當事由拒絕履行或顯有逃匿之虞等情事而言。準此可知
    ，緩刑宣告是否得撤銷，除須符合刑法第75條之1 第1項 各
    款之要件外，本條並採裁量撤銷主義，賦予法院撤銷與否之
    權限，特於第1 項規定實質要件為「足認原宣告之緩刑難收
    其預期效果，而有執行刑罰之必要」，供作審認之標準。亦
    即於上揭「得」撤銷緩刑之情形，法官應依職權本於合目的
    性之裁量，妥適審酌被告所犯前後數罪間，關於法益侵害之
    性質、再犯之原因、違反法規範之情節是否重大、被告主觀
    犯意所顯現之惡性及其反社會性等情，是否已使前案原為促
    使惡性輕微之被告或偶發犯、初犯改過自新而宣告之緩刑，
    難收其預期效果，而有執行刑罰之必要。經查，受刑人雖依
    臺灣苗栗地方法院98年度交訴字第7 號判決，應自98年4 月
    起至102 年8 月止，分期給付被害人家屬共計120 萬元，受
    刑人雖自98年10月起陸續有數期未完全給付足額之賠償金，
    但至100 年5 月為止，已給付被害人家屬賠償金額總計668,
    000 元，與預計應支付之金額差距僅有107,000 元，依受刑
    人已支付之金額，及拖欠之金額相較，受刑人拖欠金額非鉅
    ，非屬「顯有履行負擔之可能，而隱匿或處分其財產、故意
    不履行」之情形。何況本件臺灣苗栗地方法院檢察署僅於98
    年8 月6 日發執行命令通知受刑人應履行緩刑所附賠償被害
    人家屬之條件，此後即未為任何督促履行，直至100 年5 月
    3 日始向被害人家屬查詢受刑人履行情況之調查，此外並未
    提出其他證據以實其說，自難認受刑人有刑法第75條之1第1
    項第4 款所定「情節重大」之撤銷緩刑事由，聲請人遽以此
    理由聲請撤銷本件緩刑，實有違比例原則，自有未合，附此
    敘明。
五、從而，受刑人於緩刑期間內，另犯公共危險案件，經臺灣雲
    林地方法院以99年度虎交簡字第99號判決判處有期徒刑6 月
    確定，確有在緩刑期內受得易科罰金之有期徒刑之宣告確定
    ，足認原宣告之緩刑難收其預期效果，而有執行刑罰之必要
    情形甚明，本件聲請人以受刑人有刑法第75條之1 第1 項第
    2 款情形，聲請撤銷受刑人原依臺灣苗栗地方法院98年度交
    訴字第7 號判決所宣告之緩刑為有理由，應予准許。
六、依刑事訴訟法第476條、第220條，裁定如主文。
中    華    民    國   100    年    5     月    31    日
                  刑事第三庭    法  官  李秋瑩
以上正本證明與原本無異。
如不服本裁定，應於送達後5 日內，向本院提出抗告狀（應附繕
本）。
中    華    民    國   100    年    5     月    31    日
                                書記官  劉英芬